臺灣臺北地方法院小額民事判決
111年度北小字第717號
原      告  新安東京海上產物保險股份有限公司

法定代理人  陳忠鏗  
訴訟代理人  羅天君  
            謝京燁  
被      告  賴學翰  
訴訟代理人  葉東霖  
上列當事人間損害賠償事件，本院於民國111年4月25日言詞辯論
終結，判決如下：
    主      文
被告應給付原告新臺幣8,334元，及自民國110年12月18日起至清
償日止，按年息5%之利息。
原告其餘之訴駁回。
訴訟費用新臺幣1,000元，其中新臺幣300元由被告負擔，餘由原
告負擔。
本判決原告勝訴部分得假執行。 
    事實及理由
一、原告主張：被告於民國110年3月24日17時許，駕駛車號000-
    0000號小客車（下稱肇事車輛），於臺北市○○區○○○路0段00
    0號B1地下停車場，因轉彎車而未讓直行車先行之過失，致
    碰撞由訴外人劉代才駕駛、歐力士小客車租賃股份有限公司
    所有、原告承保之車號000-0000租賃小客貨車（下稱系爭車
    輛），其過失致使系爭車輛受損，經送廠修復，原告依保險
    契約賠付修理費用新臺幣（下同）27,030元（零件14,600元
    、工資7,350元、烤漆5,080元），為此依侵權行為、保險法
    第53條第1項規定，代位被保險人向被告求償等語。並聲明
    ：被告應給付原告27,030元，及自起訴狀繕本送達翌日起至
    清償日止，按年息5%計算之利息。
二、被告則以：當時伊要轉彎離開停車場，碰撞發生前已於車道
    煞停，是原告駕駛車輛行經過路口未減速才造成事故，原告
    亦有過失，資為抗辯。並聲明：原告之訴駁回。
三、本院之判斷：
　㈠按因故意或過失，不法侵害他人之權利者，負損害賠償責任
    ；又汽車、機車或其他非依軌道行駛之動力車輛，在使用中
    加損害於他人者，駕駛人應賠償因此所生之損害，民法第18
    4條第1項前段、第191條之2前段分別定有明文。按汽車行駛
    至交岔路口，其行進、轉彎，應依下列規定：二、...未設
    標誌、標線或號誌劃分幹、支線道者，少線道車應暫停讓多
    線道車先行；車道數相同時，轉彎車應暫停讓直行車先行，
    道路交通安全規則第102條第1項第2款定有明文。又道路交
    通安全規則係依道路交通管理處罰條例第92條第1項規定訂
    定之，而依道路交通管理處罰條例第3條第1款規定，道路係
    指公路、街道、巷衖、廣場、騎樓、走廊或其他供公眾通行
    之地方，該條款雖未明確規定本件肇事地點即停車場係屬該
    款道路釋義中之「其他供公眾通行之地方」，然一般停車場
    ，係供不特定多數人停車之用，且經常於停車場內駕車行駛
    或徒步行走，仍具有相當之危險性，為保障停車場之人車安
    全，應認汽車駕駛人行駛於停車場之車道時，仍應遵守上開
    交通安全規則之規定。
　㈡原告主張系爭車輛於上開時、地，與被告所駕肇事車輛發生
    碰撞而致受損之事實，業據提出現場及車損照片、監視錄影
    光碟、當事人登記聯單等件為證。被告固不否認兩車發生碰
    撞，惟否認其有過失，並以前揭情詞置辯。經查，依卷附現
    場監視錄影光碟、被告提出事故現場圖、原告提出事故現場
    照片（見本院卷第85-97頁、99頁），可認被告駕駛肇事車
    輛於該停車場本欲左轉彎離開停車場，該交岔路口係未設號
    誌，被告所駕車輛為轉彎車，本應暫停禮讓直行車即系爭車
    輛先行，竟疏未注意，未暫停禮讓直行車先行，並跨越至逆
    向車道行駛，致肇事車輛左前車頭與系爭車輛右前車頭發生
    碰撞，被告未注意車前狀況，左轉彎時未讓直行車先行之過
    失，致本件事故發生，則原告依過失侵權行為法律關係請求
    被告負損害賠償責任，為有理由。被告辯稱其無過失云云，
    並非可採。
　㈢按不法毀損他人之物者，被害人得請求賠償其物因毀損所減
    少之價額，民法第196條分別定有明文；又依民法第196條請
    求賠償物被毀損所減少之價額，得以修復費用為估定之標準
    ，但以必要者為限（例如︰修理材料以新品換舊品，應予折
    舊，最高法院77年度第9次民事庭會議決議參照）。本件參
    酌固定資產耐用年數表、固定資產折舊率、營利事業所得稅
    查核準則第95條第6項等規定，計算系爭車輛修繕費用更換
    零件應折舊金額（詳如附表所示），則原告得請求被告賠償
    金額為13,890元。
  ㈣另按汽車行駛時，駕駛人應注意車前狀況及兩車並行之間隔
    ，並隨時採取必要之安全措施，道路交通安全規則第94條第
    3項定有明文。查系爭車輛駕駛人即訴外人劉代才駕駛系爭
    車輛，於停車場行駛時，未注意車前狀況，並隨時採取必要
    之安全措施，其就本件事故之發生及損害擴大，亦屬與有過
    失。本院衡酌系爭事故之發生經過、雙方之肇事原因、過失
    情節、程度及肇事原因力之強弱等一切情狀，認被告上開過
    失為本件事故之主要原因，系爭事故應分別由被告及劉代才
    各負擔60%、40%之過失責任，並依上開過失比例減輕被告之
    賠償責任。依上，被告應賠償原告之金額應減為8,334元（＝
    13,890元×0.6），及自起訴狀繕本送達翌日即110年12月18
    日（見本院卷第51頁）起至清償日止，按年息5%計算之利息
    ，為有理由，應予准許，逾此範圍之請求，為無理由，應予
    駁回。
四、本件原告勝訴部分係適用小額程序所為被告敗訴之判決，應
     依職權宣告假執行。
五、訴訟費用負擔之依據：民事訴訟法第79條。依職權確定訴訟
    費用額為1,000元（第一審裁判費），由被告負擔300元，餘
    由原告負擔。
中　　華　　民　　國　　111 　年　　5 　　月　　20　　日
                  臺北簡易庭  法  官　張瓊華
以上正本係照原本作成。
如不服本判決，須以違背法令為理由，應於判決送達後20日內向
本庭（臺北市○○○路0段000巷0號）提出上訴狀（須附繕本）。如
委任律師提起上訴者，應一併繳納上訴審裁判費。
中　　華　　民　　國　　111 　年　　5 　　月　　20　　日
                              書記官  賴敏慧
附表：扣除零件折舊後得請求之金額（以下均為新臺幣）
車號 出廠時間 （註1） 事故日期 車種/耐用年限 已使用時間（註2） RAQ-8762號 103年9月 110年3月24日 租賃小客貨車/ 4年 6年7月 估價單所載零件費用 扣除折舊後之零件費用（A）（註3） 估價單所載烤漆及工資費用（B） 原告得請求被告給付之金額（A）+（B）  14,600元 1,460元 12,430元 13,890元  
註1：行照未載明出廠日推定為該月15日
註2：未足1月以1月計。
註3：已逾耐用年限，折舊累積總和不得超過該資產成本原額之
     9/10，折舊後所剩之殘值為1/10即1,460元。

附錄：
一、民事訴訟法第436條之24第2項：
    對於小額程序之第一審裁判上訴或抗告，非以其違背法令為
    理由，不得為之。
二、民事訴訟法第436條之25：
    上訴狀內應記載上訴理由，表明下列各款事項：
  ㈠原判決所違背之法令及其具體內容。
  ㈡依訴訟資料可認為原判決有違背法令之具體事實。